# 要严格按积分来确认吗？

提问人：thinker285 时间：2018-01-30 13:51:51
请教陈版，烟草商业企业销售卷烟，零售户根据下单的省产烟数量获得积分，一积分一毛钱，零售户可以根据积分情况自由兑换商城商品，商城商品由烟草商业企业和京东签订供货合同。请问积分需要严格按照收入准则中的积分那部分来核算吗？如果可以不按照积分准则确认，怎么预计兑换的可能金额，来预提营销费用？ 还是到时按实际兑换金额来确认营销费用？对于积分价值企业不是有全额预算来支持，假如 2017 年末积分价值 335 万，企业预算 164 万，对于差额部分另外寻找承担单位。对于差额部分企业未和承担单位签订书面协议，口头约定承担缺口部分。企业按预算金额预提费用是否恰当？

回答人：chenyiwei
烟草商业企业原则上总是应当遵循收入准则中对奖励积分的相关规定进行核算的。完全不能合理估计积分兑换情况和确定公允价值的情况，我理解并不合理，在推出该积分计划之前总应有基本的事先测算和估计。另外对于预算，不清楚是如何编制以及依据什么编制的，应首先注意核实其可靠性和可依赖性，才能作为审计证据被接受。